臺灣臺中地方法院民事裁定
110年度聲字第308號
聲  請  人  林耕州  
相  對  人  張家豪  
上列當事人間聲請停止執行事件，本院裁定如下：
    主    文
聲請人供擔保新台幣肆拾壹萬柒仟肆佰貳拾伍元後，本院110年
度司執字第106174號執行事件之強制執行程序，於本院110年度
訴字第2719號確認本票債權不存在事件裁判確定、和解、撤回起
訴或其他原因終結前應暫予停止。
    理      由
一、按有回復原狀之聲請，或提起再審或異議之訴，或對於和解
    為繼續審判之請求，或提起宣告調解無效之訴、撤銷調解之
    訴，或對於許可強制執行之裁定提起抗告時，法院因必要情
    形或依聲請定相當並確實之擔保，得為停止強制執行之裁定
    ，強制執行法第18條第2項定有明文。又法院依強制執行法
    第18條第2項定擔保金額而准許停止強制執行之裁定者，該
    項擔保係備供債權人因停止執行所受損害之賠償，其數額應
    依標的物停止執行後，債權人未能即時受償或利用該標的物
    所受之損害額，或其因另供擔保強制執行所受之損害額定之
    ，非以標的物之價值或其債權額為依據（最高法院91年度臺
    抗字第429號、87年度臺抗字第580號、87年度台抗字第529
    號、86年度臺抗字第442號裁定意旨參照）。
二、聲請意旨略以：本件相對人執鈞院110年度司票字第4750號
    本票裁定聲請強制執行，惟聲請人主張相對人所執之本票裁
    定所載之本票二紙其擔保之債權為賭債，依民法之規定，因
    賭債而發生之債務，不生債務之關係，即相對人並無請求權
    。對此聲請人爰已具狀向鈞院提起確認本票債權不存在之訴
    ，此有起訴證明可稽。又鈞院110年度司執字第106174號給
    付票款強制執行事件，查封聲請人所有座落於臺中市○○區○○
    街00號9樓之2之房地，倘經拍賣，勢難回復原狀。為此，聲
    請人願供擔保，誰准裁定鈞院110年度司執字第106174號給
    付票款強制執行事件，於本件確認本票債權不存在事件判決
    確定前停止執行等語。
三、本件聲請人以其經向本院提起確認本票債權不存在事件（案
    號：110年度訴字第2719號）為由，聲請裁定停止本院110年
    度司執字第106174號清償債務強制執行事件之執行程序。經
    查：
(一)本院110年度司執字第106174號給付票款強制執行事件現尚
    未終結，而聲請人已對相對人提起確認本票債權不存在事件
    （案號：110年度訴字第2719號），現由本院審理中等情，
    業經本院調取該執行卷宗及本院110年度訴字第2719號確認
    本票債權不存在事件卷宗審究無訛，是聲請人以其已提起確
    認本票債權不存在事件為由，依強制執行法第18條第2項之
    規定，聲請供擔保停止強制執行，為有理由，應予准許。
(二)至於聲請人應提供之擔保金方面，依前揭說明，本院酌定擔
    保金額時，應僅斟酌相對人未能即時受償所受之損害額定之
    ；本院審核上開強制執行案卷結果，本件相對人請求強制執
    行之債權金額為新臺幣（下同）1,900,000元，及自民國110
    年6月17日起至清償日止，按年利率6%計算之利息，則計至
    本件聲請人聲請停止強制執行前1日即110年8月31日止，其
    債權總額為1,923,737元（計算式：1,900,000元＋1,900,000
    元×6%×(76/365)年＝1,923,737元）。又本案訴訟之標的金額
    逾民事訴訟法第466條所定數額，屬得上訴第三審事件，參
    酌各級法院辦案期限實施要點第2條規定，推定上開民事事
    件至三審終結之訴訟期間為4年4個月（依該要點第2條規定
    民事通常程序第一審審判案件期限1年4個月，第二審審判案
    件期限2年，第三審審判案件期限1年），而本件第一審程序
    正開始進行，依此推估相對人延宕受償期間合計約4年4個月
    ，則相對人因聲請人聲請停止執行所受之損害，應為在該民
    事訴訟程序進行期間延後取得1,923,737元按法定利率計算
    之利息損失，計417,425元【計算式：1,923,737元×5%×（4＋
    78/365＋46/365）年＝417,424.58元，元以下四捨五入】。是
    本院認為聲請人應供擔保之擔保金額以417,425元為適當，
    爰裁定如主文第1項所示。
四、依強制執行法第18條第2項，裁定如主文。
中　　華　　民　　國　　110 　年　　10　　月　　19    日
                  民事第一庭    法  官     曹宗鼎
上正本係照原本作成。
如不服本裁定應於送達後10日內向本院提出抗告狀，並繳納抗告
費新臺幣壹仟元。　　　　　　　　　　　  
中　　華　　民　　國　　110 　年　　10　　月　　19　　日
                                書記官     曾右喬